---
title: "Gdański Uniwersytet Medyczny"
author: "Dorota Bucholc"
date: "23 maja 2018"
output:
  rmarkdown::html_document:
    theme: spacelab
---

### Gdański Uniwersytet Medyczny

* Akademia Lekarska w Gdańsku została utworzona 8 października 1945 roku.
* Rektorem GUMed jest prof. dr hab. Marcin Gruchała
* Aktualnie jest 48 osób, które otrzymały tytuł Honoris Causa

### GUMed posiada różne strony internetowe:

| STRONA | FUNKCJA |
|-------------|------------------------------|
| Biblioteka Główna | serwis internetowy Biblioteki Głównej GUMed |
| eDziekanat | system dostępny dla studentów GUMed oraz pracowników prowadzących zajęcia dydaktyczne |
| eLearning | uczelniana platforma zdalnej edukacji |
| eNaukowiec | portal pracowników naukowych GUMed |
| ePensum | system dostępny dla kierowników jednostek GUMed oraz pracowników wskazanych przez kierowników
|ePracownik | system dostępny dla kierowników jednostek GUMed |
| eSyllabus |system dostępny dla kierowników dydaktycznych, dziekanów, pracowników dziekanatów, starostów lat studiów |
| EXTRANET |system dostępny dla: studentów, doktorantów, absolwentów, pracowników GUMed i szpitali klinicznych GUMed oraz emerytowanych pracowników GUMed |

[strona GUMed](https://gumed.edu.pl/)

### Wydziały:

1. Wydział Lekarski
2. Wydział Farmaceutyczny z Oddziałem Medycyny Laboratoryjnej
3. Wydział Nauk o Zdrowiu z Oddziałem Pielęgniarstwa i Instytutem Medycyny Morskiej i Tropikalnej
4. Międzyuczelniany Wydział Biotechnologii UG i GUMed

#### Kody z R

```{r}
library(tidyverse)
ggplot(data = mpg) +
  geom_histogram (mapping = aes(displ), bins = 10) +
  labs(title = "Rozkład pojemności silnika samochodów w zbiorze", x = "Pojemność silnika") 
```

```{r}
cos <- c(10)
nic <- c(8)
mean(cos, nic)
```

